臺灣高等法院臺中分院刑事判決　　 100年度侵上易字第1291號
上　訴　人
即　被　告　洪勝峰
上列上訴人因性騷擾防治法案件，不服臺灣彰化地方法院100 年
度侵易字第1號中華民國100年8 月30日第一審判決（起訴案號：
臺灣彰化地方法院檢察署99年度偵字第7406號），提起上訴，本
院判決如下：
    主  文
原判決撤銷。
洪勝峰意圖性騷擾，乘人不及抗拒而為觸摸其胸部之行為，處有
期徒刑貳月，如易科罰金，以新臺幣壹仟元折算壹日。
    犯罪事實
一、洪勝峰於民國99年4月底某日下午5時30分許，原與已成年之
    A女及其夫B 男（真實姓名年籍均詳卷）在A女位於彰化縣花
    壇鄉之住處內聊天（地址詳卷），竟萌生性騷擾之意圖，乘
    A女不及抗拒，以手背接續觸碰A女胸部2下，使A女感受到冒
    犯並損害A女之人格尊嚴。嗣於99年6 月10日，B男因與洪勝
    峰理論未果而由A 女具狀向臺灣彰化地方法院檢察署檢察官
    提出告訴，始循線查悉上情。
二、案經A女訴由臺灣彰化地方法院檢察署檢察官偵查起訴。
    理    由
壹、證據能力部分：
一、按被告以外之人（包括證人、鑑定人、告訴人、被害人及共
    同被告等）於審判外之陳述雖不符刑事訴訟法第159條之1至
    之4等4條之規定，而經當事人於審判程序同意作為證據，法
    院審酌該言詞陳述或書面陳述作成時之情況，認為適當者，
    亦得為證據；當事人、代理人或辯護人於法院調查證據時，
    知有刑事訴訟法第159條第1項不得為證據之情形，而未於言
    詞辯論終結前聲明異議者，視為有前項之同意；此於同法第
    159條之5定有明文。立法意旨在於傳聞證據未經當事人之反
    對詰問予以核實，原則上先予排除。惟若當事人已放棄反對
    詰問權，於審判程序中表明同意該等傳聞證據可作為證據；
    或於言詞辯論終結前未聲明異議，基於尊重當事人對傳聞證
    據之處分權，及證據資料愈豐富，愈有助於真實發見之理念
    ，且強化言詞辯論主義，使訴訟程序得以順暢進行，上開傳
    聞證據亦均具有證據能力。查，本件檢察官、被告洪勝峰對
    於以下本案卷內相關證人之證述（含書面陳述）之證據能力
    於本院審判期日中均未就證據能力有所爭執，且迄至言詞辯
    論終結前亦未聲明異議，且上述證人之證述（含書面陳述）
    亦經本院於審理期日中逐一提示、朗讀，並告以要旨，本院
    復審酌相關證人證述筆錄之製成，並無證據顯示有何違背程
    序規定情事，依據上述之說明，均應具有證據能力。
二、至本案其餘非供述證據，檢察官、被告亦不爭執證據能力，
    本院審酌該等證據作成及取得之程序均無違法之處，並於本
    院審判期日依法定程序踐行調查證據程序，是後述所引用證
    據之證據能力均無疑義，合先敘明。
貳、實體部分：
一、訊據被告矢口否認有何性騷擾犯行，辯稱：伊從來沒有單獨
    去A女住處過，且99年4月底伊一直都在忙著助選，不可能對
    A 女性騷擾，而A女下午5點才下班，伊不可能5點在A女家對
    其性騷擾云云。經查：
  (一)前開犯罪事實業據證人即告訴人A 女於偵查及原審審理中具
    結證述甚詳，其於偵查中具結證稱：當天伊下樓時，被告正
    在跟伊夫（即B 男）說越南小姐怎樣怎樣的，之後被告先搭
    伊肩膀，伊就說不可以這樣腳來手來，並換位置坐，之後被
    告就跟過來用右手背拍伊胸部2下，B男說：「你這樣對嗎，
    肉包是我自己要吃的（臺語）。」被告回稱：「這樣有摸到
    嗎（臺語）？」，之後就離開了，而當天被告沒喝多少酒，
    講話也很清楚，平常被告都會跟妻女一起過來，但當天只有
    被告自己來等語（見99年度他字第1382號偵查卷第17頁、99
    年度偵字第7406號偵查卷第56頁）；於原審審理時具結證稱
    ：之前被告和B 男一同到越南娶妻，所以伊因和被告之妻一
    同嫁到臺灣來而認識被告，99年4 月底某日，伊下班回家後
    先上樓，再下樓時就看到被告坐在樓下客廳和B 男聊天，伊
    也走過去坐下來，結果講話講到一半，被告拍伊的肩膀， B
    男就說：「你是男人耶，你跟女人講話毛手毛腳的，你這樣
    對嗎？」，伊也移開換去坐在B 男旁邊的椅子，沒想到被告
    又跟過來坐在伊旁邊用手碰了伊胸部2 下等語明確（見原審
    卷第47至54頁）。經核其偵查及原審審理中之證詞前後一致
    ，並無矛盾之處。
  (二)證人B男於偵查中具結證稱：當天被告坐在告訴人A女對面，
    剛開始被告先摸告訴人A女的手，告訴人A女說不要動手動腳
    ，之後就坐到伊右前方，被告也跟過來，並用手背拍告訴人
    A 女胸部，伊就說肉包是伊要吃的，被告則回稱這樣有摸到
    嗎，之後就離開了，所以伊之後才會跑去被告家裡要與被告
    理論等語（見99年度他字第1382號偵查卷第16、17頁、99年
    度偵字第7406號偵查卷第54頁），並有經證人即告訴人A 女
    當庭確認之現場圖1 份在卷可稽，復經原審調取99年度簡上
    字第137號妨害自由案（被告B男無故侵入住宅案）卷宗核閱
    屬實。而B 男於該案偵審中均一再辯稱係因洪勝峰於日前調
    戲其妻即A 女，才多次前往被害人住處找洪勝峰理論（見99
    年度偵字第7406號偵查卷第35頁反面偵訊筆錄、第47頁反面
    審判筆錄），益徵證人B男所證非虛。
  (三)綜觀上開二位證人之證詞，其等證述前後相符，且無任何歧
    異或矛盾之處，而參酌證人B 男於另涉犯之妨害自由案件中
    ，其歷次供述均一再陳稱，係因告訴人A 女遭被告調戲始前
    往被告住處理論，有前開調閱卷宗內歷次筆錄可資為憑，核
    與被告之姊洪惠珍於本院審理中具結所證：B 男只有說要找
    洪勝峰，一直要跟他理論等語大致相符（見本院卷第41頁）
    ，堪認證人A女及B男所證與事實相符，均堪以採信。
  (四)按性騷擾防治法第25條第1 項規定：「意圖性騷擾，乘人不
    及抗拒而為親吻、擁抱或觸摸其臀部、胸部或其他身體隱私
    處之行為者，處2 年以下有期徒刑、拘役或科或併科新臺幣
    10萬元以下罰金。」又同法第2 條規定：「本法所稱性騷擾
    ，係指性侵害犯罪以外，對他人實施違反其意願而與性或性
    別有關之行為，且有下列情形之一者：一、以該他人順服或
    拒絕該行為，作為其獲得、喪失或減損與工作、教育、訓練
    、服務、計畫、活動有關權益之條件。二、以展示或播送文
    字、圖畫、聲音、影像或其他物品之方式，或以歧視、侮辱
    之言行，或以他法，而有損害他人人格尊嚴，或造成使人心
    生畏怖、感受敵意或冒犯之情境，或不當影響其工作、教育
    、訓練、服務、計畫、活動或正常生活之進行。」被告係乘
    告訴人A 女不及抗拒而對之為摸胸之行為，核與性騷擾防治
    法第25條第1 項所定之構成要件相合，且被告前揭行為足以
    損害告訴人A女之人格尊嚴，使告訴人A女感受敵意及遭冒犯
    ，符合性騷擾防治法第2 條所稱之對他人實施違反其意願而
    與性有關之行為，且具有損害他人人格尊嚴，造成使人感受
    敵意或冒犯情境之情形，而屬該法所定之性騷擾行為無訛，
    被告具有性騷擾之意圖已甚明確。
  (五)至被告於偵查中聲請傳喚證人即被告助選對象之子陳○○雖
    證稱：被告在99年4月間每天早上8點半左右會到伊那邊幫忙
    選舉，直到晚上8 點半左右才會離開等語；然其亦證稱：因
    為伊還要顧店，並不是一直和被告待在一起。被告中途也可
    能會離開，但不太會跟伊報告，回來時才會跟伊說等語。是
    證人陳○○既非時時刻刻均與被告形影不離，亦非對被告行
    蹤暸若指掌，自無從依其證述而對被告為有利之認定。又被
    告於本院審理中聲請傳喚其母洪○○○、其姊洪○○，其二
    人經本院傳喚進行交互詰問，雖均否認被告有對告訴人A 女
    性騷擾，惟亦表示其等當時並未在場親見，則其等所證顯然
    係聽聞自被告，而非親見親聞，自均無法採為有利於被告之
    證據，併予指明。
  (六)綜上所述，被告上開辯解，均係事後卸責之詞，不足採信，
    本案事證明確，被告犯行堪以認定。
二、核被告所為，係犯性騷擾防治法第25條第1 項之意圖性騷擾
    ，乘人不及抗拒而為觸摸他人胸部罪。原審認被告犯有上開
    罪行，予以論罪科刑，固非無見，惟：(1)告訴人A 女工作地
    點在彰化縣○○鄉，平常自己騎機車上下班，每天下午5 點
    下班，車程約15至20分鐘，當天其下班回家後先上樓，再下
    樓時就看到被告坐在樓下客廳和告訴人B 男聊天，其亦坐下
    聊天，被告即藉機以手臂碰觸其胸部等情，業據證人A 女於
    原審審理中具結證述明確（見原審卷第49頁、第54頁），是
    案發當日下午5時許應係A女甫下班正騎機車回家途中，則被
    告自不可能於該段時間對A 女為性騷擾，從而原審犯罪事實
    欄認定被告於該日下午5時許對A女為性騷擾，時間上即有違
    誤；(2)證人A 女於偵查時具結證稱：被告就跟過來用右手背
    拍伊胸部2 下等語（見99年度他字第1382號偵查卷第17頁）
    ，於原審審理中具結證稱：被告用手碰伊胸部2 下等語明確
    （見原審卷51頁反面、第52頁正面），是被告碰觸A 女胸部
    之次數係2 下實堪認定，原審犯罪事實欄僅記載為「數下」
    ，亦有疏誤。被告上訴意旨否認犯罪，雖無理由，惟原審判
    決既有上開疏誤之處，自應由本院將原審判決予以撤銷改判
    。爰審酌被告不思尊重他人身體自由及性自主決定權，為逞
    一己私慾，對被害人為性騷擾犯行，造成被害人身心傷害；
    且犯後飾詞卸責，亦未取得被害人原諒或賠償被害人損害，
    犯後態度不佳，暨考量其智識程度、生活狀況等一切情狀，
    量處如主文第2項所示之刑，並諭知易科罰金之折算標準。
據上論斷，應依刑事訴訟法第369條第1項前段、第364條、第299
條第1項前段，性騷擾防治法第25條第1項，刑法第11條前段、第
41條第1項前段，判決如主文。
本案經檢察官李○○到庭執行職務。
中    華    民    國   100    年    11    月    8     日
            刑事第三庭  審判長法  官  王  增  瑜
                              法  官  李  悌  愷
                              法  官  唐  光  義
以上正本證明與原本無異。
不得上訴。
                              書記官  呂  安  茹

中    華    民    國   100    年    11    月    8     日

附錄論罪科刑法條：
性騷擾防治法第25條
意圖性騷擾，乘人不及抗拒而為親吻、擁抱或觸摸其臀部、胸部
或其他身體隱私處之行為者，處2 年以下有期徒刑、拘役或科或
併科新臺幣10萬元以下罰金。
前項之罪，須告訴乃論。